臺灣高雄地方法院刑事判決　　　　　　　95年度易字第1752號
公　訴　人　臺灣高雄地方法院檢察署檢察官
被　　　告　丁○○
上列被告因竊盜案件，經檢察官提起公訴（95年度偵字第24399號）
，本院依簡式審判程序，判決如下：
    主  文
丁○○連續犯竊盜罪，處拘役伍拾日，如易科罰金，以銀元參佰
元即新臺幣玖佰元折算壹日。
    事  實
一、丁○○因缺錢花用，竟意圖為自己不法所有，基於竊盜之概
    括犯意：
（一）於民國95年5 月3 日上午6 時40分許，與具有犯意聯絡之
      曾福進（另經本院以簡易判決處刑），在高雄市鼓山區○○○路65號前，共同徒手竊取乙○○所有放置於上址騎樓
      處之白鐵鋼索1 捆【重130 公斤，價值約新臺幣（下同）
      2 萬3400元】，得手後搬運至丁○○所騎乘車牌號碼WAR-
      663 號輕型機車，然因形跡可疑，為警當場查獲，並扣得
      該白鐵鋼索1 捆（業經發還乙○○）。
（二）於95年6 月5 日下午6 時10分許，在高雄市○鎮區○○街
      223 巷9 號前，徒手竊取甲○○所有放置於上址之白鐵法
      蘭1 捆（價值約1 萬元），得手後將之搬運至其所騎乘車
      牌號碼WAR-663 號輕型機車，欲離去時，為甲○○當場查
      獲，報警處理，並扣得該白鐵法蘭1 捆（業經發還甲○○
      ）。
（三）於95年6 月12日下午4 時35分許，在高雄市○鎮區○○路
      與修成街口捷運CR3 工務所處，徒手竊取泛亞工程建設股
      份有限公司所有之電纜線1 批，得手後將該電纜線丟至該
      工務所圍牆外時，為保全人員陳津盛發現，報警處理，並
      扣得上開電纜線1批（業經發還戊○○）。
二、案經乙○○、甲○○、戊○○訴由高雄市政府警察局鼓山分
    局、高雄市政府警察局前鎮分局報告臺灣高雄地方法院檢察
    署檢察官偵查起訴。
    理  由
一、本件被告丁○○所犯係死刑、無期徒刑、最輕本刑為3 年以
    上有期徒刑以外之罪，其於本院準備程序中就被訴事實為有
    罪之陳述，經告知簡式審判程序之旨，並聽取公訴人及被告
    之意見後，合議庭裁定由受命法官獨任進行簡式審判程序。
二、上揭犯罪事實，被告於本院審理中業已坦白承認，核與被害
    人乙○○、甲○○、戊○○指證之情節相符，並有鼓山分局
    新濱派出所搜索扣押筆錄暨扣押物品目錄表、高雄市政府警
    察局前鎮分局扣押筆錄暨扣押物品目錄表、高雄市政府警察
    局前鎮○○○○路派出所扣押筆錄暨扣押物品目錄表、贓物
    認領保管單3 紙及照片9 張可供佐證，堪認被告之自白與事
    實相符。本案事證明確，被告犯行，堪以認定，應依法論科
    。
三、按行為後法律有變更者，適用行為時之法律。但行為後之法
    律有利於行為人者，適用最有利於行為人之法律，刑法第2
    條第1 項定有明文。本案被告行為後，刑法業於94年2 月
    2 日修正公布、95年7 月1 日施行，是應就本案適用相關法
    律之修正部分，比較新舊法適用情形如下：
（一）關於法定刑罰金部分：依修正後之刑法施行法第1 條之1
      第1 項規定：「中華民國九十四年一月七日刑法修正施行
      後，刑法分則編所定罰金之貨幣單位為新臺幣。」而修正
      前刑法第33條第5 款規定：「罰金：一元以上。」並依現
      行法規所定貨幣單位折算新臺幣條例第2 條之規定：「現
      行法規所定金額之貨幣單位為圓、銀元或元者，以新臺幣
      元之三倍折算之。」經折算為新臺幣後，則罰金刑之最輕
      刑度為新臺幣3 元以上；另刑法第320 條第1 項之罪，於
      刑法修正前，其法定罰金刑依上開現行法規所定貨幣單位
      折算新臺幣條例第2 條之規定，為「新臺幣一萬五千元以
      下罰金」，亦即該條罰金刑於刑法修正前，其科刑範圍係
      新臺幣3 元以上，15000 元以下。而修正後刑法第33條第
      5 款規定：「罰金：新臺幣一千元以上，以百元計算之。
      」再依修正後之刑法施行法第1 條之1 第2 項之規定：「
      九十四年一月七日刑法修正時，刑法分則編未修正之條文
      定有罰金者，自九十四年一月七日刑法修正施行後，就其
      所定數額提高為三十倍。但七十二年六月二十六日至九十
      四年一月七日新增或修正之條文，就其所定數額提高為三
      倍。」而刑法第320 條第1 項之罪係屬刑法施行法第1條
      之1 第2 項前段規定之範圍，亦即於刑法修正後，其法定
      罰金刑依上開規定，提高30倍並改定貨幣單位為新臺幣後
      ，其罰金刑範圍係新臺幣1000元以上，15000 元以下罰金
      。比較修正前後上開規定，以修正前規定較有利於被告。
（二）連續犯規定之刪除：連續數行為犯同一罪名者，依修正前
      刑法第56條規定，應以一罪論，得加重其刑至二分之一，
      但新刑法已將該規定刪除，是原本連續數行為縱有連續犯
      之關係，仍應各別論罪，再依數罪併罰之例合併處罰，並
      定其應執行之刑，比較新舊法，以修正前連續犯之規定有
      利於被告。
    綜上述比較新舊法結果，以修法前相關規定於被告為有利，
    應依刑法第2 條第1 項前段規定，適用修正前相關規定論處
    。
四、核被告所為，均係犯刑法第320 條第1 項之普通竊盜罪。被
    告先後3 次竊盜犯行，時間緊接，行竊手法雷同，顯係基於
    概括犯意反覆為之，為連續犯，應依修正前刑法第56條之規
    定，加重其刑。審酌被告未能正當營生，竟貪圖己利，隨意
    竊取他人電纜、鋼索、白鐵等財物，自有不該，惟其犯罪後
    已坦承犯行，態度尚佳，所竊財物價值非鉅，犯罪甫經得手
    均即時遭發現查獲，財物幸未損失，被害人均已領回，及被
    告陳稱家中僅有自己與母親同住，犯罪動機係為照顧家中重
    病母親，而前遭羈押時母親即病亡家中等情，亦有臺灣高等
    法院在監在押全國紀錄表、被告全戶戶籍資料查詢結果、個
    人基本資料查詢結果各1 份可供佐參，而依卷附臺灣高等法
    院被告前案紀錄表所載，被告雖有多次竊盜前科，但均係94
    、95年間所犯，足見被告所陳上情屬實，及考量本件犯罪情
    節尚輕等一切情狀，量處如主文所示之刑。又依修正前刑法
    第41條第1 項前段規定：「犯最重本刑為五年以下有期徒刑
    以下之刑之罪，而受六個月以下有期徒刑或拘役之宣告，因
    身體、教育、職業、家庭之關係或其他正當事由，執行顯有
    困難者，得以一元以上三元以下折算一日，易科罰金。」再
    被告行為時之易科罰金折算標準，修正前罰金罰鍰提高標準
    條例第2 條前段（現已刪除）規定，就其原定數額提高為
    100 倍折算1 日，則本件被告行為時之易科罰金折算標準，
    應以銀元300 元折算1 日，經折算為新臺幣後，應以新臺幣
    900 元折算為1 日。惟修正後之刑法第41條第1 項前段則規
    定：「犯最重本刑為五年以下有期徒刑以下之刑之罪，而受
    六個月以下有期徒刑或拘役之宣告者，得以新臺幣一千元、
    二千元或三千元折算一日，易科罰金。」比較修正前後之易
    科罰金折算標準，以修正前之規定於被告為有利，爰依修正
    前規定諭知如主文所示易科罰金之折算標準。
據上論斷，應依刑事訴訟法第273 條之1 第1 項、第284 條之1
、第299 條第1 項前段、刑法第2 條第1 項前段、第320 條第1
項、修正前第56條、修正前第41條第1 項前段，罰金罰鍰提高標
準條例第1 條前段、刪除前第2 條，現行法規所定貨幣單位折算
新臺幣條例第2 條，判決如主文。
本案經檢察官丙○○到庭執行職務。
中　　華　　民　　國　　96　　年　　1　　月　　23 　　日
                  鳳山刑事第二庭    法　官  李嘉益
以上正本證明與原本無異。
如不服本判決，應於收受送達後10日內向本院提出上訴書狀。
中　　華　　民　　國　　96　　年　　1　　月　　23 　　日
　　　　　　　　　　　　　　　　　　書記官  郭南宏
附錄本案論罪科刑法條全文：
刑法第320條：
中華民國刑法第320條
（普通竊盜罪、竊佔罪）
意圖為自己或第三人不法之所有，而竊取他人之動產者，為竊盜
罪，處5 年以下有期徒刑、拘役或5 百元以下罰金。
意圖為自己或第三人不法之利益，而竊佔他人之不動產者，依前
項之規定處斷。
前二項之未遂犯罰之。
